【裁判字號】    92,訴,1300
【裁判日期】    921023
【裁判案由】    毒品危害防制條例
【裁判全文】
臺灣桃園地方法院刑事判決                        九十二年度訴字第一三號
    公  訴  人  臺灣桃園地方法院檢察署檢察官
    被      告  甲○○
右列被告因違反毒品危害防制條例案件，經檢察官提起公訴（九十二年度毒偵字第一
九九○號），經本院裁定改依簡式審判程序，判決如左：
    主  文
甲○○連續施用第一級毒品，累犯，處有期徒刑玖月。
扣案第一級毒品海洛因伍包（驗餘淨重共計零點伍貳公克）沒收銷燬之。
    事  實
一、甲○○前因施用毒品案件，經本院裁定送觀察、勒戒後，認無繼續施用毒品之傾
    向，由臺灣桃園地方法院檢察署檢察官於民國八十八年七月十二日以八十八年度
    偵字第五三五二號案件為不起訴處分確定。再因施用毒品案件，經本院裁定送觀
    察、勒戒後，認有繼續施用毒品傾向，經臺灣桃園地方法院檢察署檢察官聲請本
    院裁定強制戒治，並以八十八年度偵字第一三六九○號案件聲請簡易判決處刑，
    嗣經本院改依通常程序審理於八十八年十二月二十一日以八十八年度易字第二六
    六二號案件判處有期徒刑四月確定。又於前開施以強制戒治因成效經評定為合格
    ，經本院裁定停止戒治並付保護管束期間，再因施用毒品案件，經本院於八十九
    年十二月二十二日，以八十九年度易字第二○四五號判決判處有期徒刑七月確定
    ，上開二罪接續執行，並於九十一年四月二十八日縮刑期滿執行完畢。猶不知悔
    改，復基於概括犯意，於九十二年一月間某日及九十二年六月十八日，在桃園縣
    中壢市○○路一四一號三樓住處，連續施用第一級毒品海洛因，為警於九十二年
    六月十九日二十時三十分許，在桃園縣中壢市○○街一五八號地下室查獲，並當
    場查獲第一級毒品海洛因五包（驗餘淨重共計○‧五二公克）。
二、案經桃園縣政府警察局中壢分局報請臺灣桃園地方法院檢察署檢察官偵查起訴。
    理  由
一、按刑事訴訟法業於被告行為後修正，並於九十二年二月六日經總統公布，同年九
    月一日起施行。修正後刑事訴訟法增訂第二百七十三條之一規定除被告所犯為死
    刑、無期徒刑、最輕本刑為三年以上有期徒刑之罪、或高等法院管轄第一審案件
    者外，於審判期日前之程序進行中，被告先就被訴事實為有罪之陳述時，審判長
    得告知被告簡式審判程序之旨，並聽取當事人、代理人、辯護人及輔佐人之意見
    後，裁定進行簡式審判程序。經查，本件被告甲○○被訴毒品危害防制條例乙案
    ，非前開不得進行簡式審判程序之案件，經被告於本院審理時就訴事實為有罪之
    陳述，且經本院告知被告簡式審判程序之旨，聽取被告及檢察官之意見後，爰依
    右開刑事訴訟法第二百七十三條之一之規定，當庭裁定改依簡式審判程序審判之
    ，合先敘明。
二、右揭犯罪事實，業據被告於本院審理時坦承不諱，而被告於遭警查獲時所採尿液
    經送檢驗結果，呈嗎啡陽性反應，有臺灣檢驗科技股份有限公司濫用藥物尿液檢
    驗報告書影本一份在卷可憑。另扣案之白粉經送鑑驗結果，該白粉五包（驗餘淨
    重共計○‧五二公克）確含有海洛因成分，有法務部調查局鑑定通知書一份存卷
    可憑，足徵被告前開施用毒品之自白與事實相符，堪予採信。按施用毒品案件，
    經觀察、勒戒後，無繼續施用傾向，不起訴處分後，五年內三犯以上者，即應進
    入刑事訴訟程序審理，此觀毒品危害防制條例第二十條第三項規定自明。經查被
    告前有如事實欄所述之多次施用毒品犯行，有臺灣桃園地方法院檢察署檢察官八
    十八年度偵字第五三五二號不起訴處分書、八十八年度偵字第一三六九○號聲請
    簡易判決處刑書、臺灣桃園地方法院檢察署刑事資料查註紀錄表及臺灣高等法院
    被告全國紀錄表各一份在卷可參，從而，本件被告係於五年內三犯毒品危害防制
    條例第十條第一項之施用第一級毒品罪，自應依法論科。綜上所述，本件事證明
    確，被告犯行洵堪認定。
三、按海洛因係毒品危害防制條例第二條第二項第一款所規範之第一級毒品，被告予
    以施用，係犯同條例第十條第一項之施用第一級毒品罪。其施用第一級毒品海洛
    因前後持有第一級毒品之低度行為，為施用之高度行為所吸收，不另論罪。被告
    先後多次施用第一級毒品海洛因之行為，時間緊接、犯罪構成要件相同，顯係基
    於概括犯意為之，應依刑法第五十六條連續犯之規定以一罪論。又被告有事實欄
    所載之犯罪科刑及執行情形，此有臺灣高等法院被告全國前案紀錄表存卷可按，
    其受有期徒刑之執行完畢後五年以內再犯本件有期徒刑以上之罪，係屬累犯，應
    遞予加重其刑。爰審酌被告前有多次毒品前科，竟仍不知改悔，陷於毒癮而難以
    自拔，危害國民健康，及其犯罪之動機、手段、惟於本件犯罪後尚能坦承犯行，
    態度良好等一切情狀，量處如主文所示之刑。
四、扣案之第一級毒品海洛因五包（驗餘淨重共計○．五二公克），應依毒品危害防
    制條例第十八條第一項前段規定，沒收銷燬之。
據上論斷，應依刑事訴訟法第二百七十三條之一、第二百九十九條第一項前段，毒品
危害防制條例第十條第一項、第十八條第一項前段，刑法第十一條、第五十六條、第
四十七條，判決如主文。
本案經檢察官陳志全到庭執行職務。
中        華      民國    九十二    年    十    月    二十三    日
                              臺灣桃園地方法院刑事第七庭
                                  審判長法   官  孫惠琳
                                         法  官  呂仲玉
                                         法  官  賴淑美
右正本證明與原本無異。
如不服本判決，應於判決送達後十日內向本院提出上訴狀( 應附繕本 )，上訴於
臺灣高等法院。
                                         書記官  簡維萍
中      華      民      國    九十二    年     十     月    二十三     日
附錄本案論罪科刑法條全文：
毒品危害防制條例第十條第一項：
  施用第一級毒品者，處六月以上五年以下有期徒刑。


司法院資訊處製作；財團法人民間司法改革基金會備份。
